臺灣臺北地方法院交通事件裁定　　　　 94年度交聲字第688號
異　議　人
即受處分人　甲○○
上列受處分人因違反道路交通管理處罰條例事件，對於臺北市交
通事件裁所民國94年6 月3 日所為之處分（原處分案號：北市裁
一字第裁22-A1A208168號）聲明異議，本院裁定如下：
    主  文
異議駁回。
    理  由
一、按汽車行駛至交岔路口，轉彎車應讓直行車先行；違反者，
    處新台幣（下同）6 百元以上1 千8 百元以下罰鍰，並記違
    規點數1 點，道路交通安全規則第一百零二條第一項第六款
    、道路交通管理處罰條例第四十八條第六款及第六十三條第
    一項第一款分別定有明文。其因而肇事致人受傷者，記違規
    點數3 點，道路交通管理處罰條例第六十一條第三項亦有明
    定。
二、本件異議人即受處分人甲○○於94年3 月19日中午12時48分
    許，駕駛其所有車牌號碼3A-2303 號自用小客車，沿臺北市
    ○○街222 巷之1 線車道北轉東方向行駛，欲左轉松山路54
    0 巷西往東車道時，未讓直行車先行，致與適沿臺北市○○
    路540 巷東往西方向直行之由許振邦騎乘車牌號碼BJE-289
    號機車發生碰撞，許振邦並因此人車倒地受有輕傷，而為臺
    北市政府警察局交通警察大隊警員鄭美惠以受處分人有違反
    道路交通管理處罰條例第四十八條第六款、第六十一條第三
    項之行為舉發。嗣受處分人雖於應到案日期前提出申訴，然
    經原處分機關函請舉發單位調查結果，仍認受處分人有前揭
    違規行為，原處分機關乃於94年6 月3 日依道路交通管理處
    罰條例第四十八條第六款、第六十三條第一項第一款（原處
    分漏引第一款）及第六十一條第三項規定，裁處受處分人罰
    鍰9 百元，並記違規點數4 點。
三、異議人固坦承於上揭時、地，駕駛上開車輛左轉，而與許振
    邦所騎乘之上該機車發生碰撞，亦不否認許振邦因而受有輕
    傷等情，惟辯稱：係遭快速衝撞之BJE-289 機車撞及其所駕
    3A-2303 小客車致車體受損；該機車係由其自小客車側面撞
    及，斯時其車身已駛至路口中間，故提出疑點向交通大隊申
    訴，然交通大隊並未就所提疑點回應，僅表示該機車行經無
    號誌路口未減速慢行，而未判誰是誰非，政府收得事故雙方
    罰款、兩邊得利，毫無公平正義可言云云。
四、經查，依臺北市政府警察局信義分局交通分隊道路交通事故
    補充資料表所載雙方車輛損壞部位及詳細情形：「Ａ車（即
    受處分人車輛）左前車門及左前葉子板撞損，Ｂ車（即對造
    車輛）前車頭斜板、右後視鏡、左側車身撞損」之記載，與
    現場照片所示車損部分大致符合，是果如受處分人所稱其車
    輛已駛至路口中間，乃有路權之一方，係遭許振邦突然撞擊
    ，則撞擊點應係在被告車輛之左中側或後側車較為合理，豈
    會出現在受處分人車輛之左前車門及左前葉子板處？又若事
    故之發生係許振邦衝撞受處分人車輛，衡情應係其機車前端
    受損最重，然據現場照片所示，許振邦機車之前車頭斜板、
    右後視鏡所受損害均僅為擦痕，反係機車左前車身有破損情
    形，顯見本件應係受處分人於轉彎時未讓直行機車先行，致
    機車閃避不及而撞擊受處分人左前車身，應較可採，臺北市
    政府警察局交通警察大隊道路交通事故初步分析研判表亦同
    此認定。而受處分人行經交岔路口，未讓直行車先行，致其
    駕駛之車輛與許振邦騎乘之機車發生碰撞，許振邦並因而受
    有輕傷，受處分人確有違規之情，實已明確；原處分機關諒
    亦係基此而為本件處分，受處分人所辯未判是非云云，尚無
    足採。至對造許振邦是否果有違規、受罰之情，初無從據為
    解免受處分人責任之認定，亦尚非本件應予究明之範圍，併
    此敘明。
五、綜上，本件受處分人確有前揭違規事實，已堪認定，從而，
    原處分機關依道路交通管理處罰條例前述規定及違反道路交
    通管理事件統一裁罰基準表，裁處受處分人罰鍰9 百元，並
    記違規點數4 點，並無違誤。異議人之異議為無理由，應予
    駁回。
據上論斷，應依道路交通案件處理辦法第十九條，裁定如主文。
中　　華　　民　　國　　94　　年　　8 　　月　　29　　日
　　　　　　　　　        交通法庭
                              法　官　王幸華
以上正本證明與原本無異
如不服本裁定應於送達後5日內向本院提出抗告狀
　　　　　　　　　　　　　    書記官　陳泰寧
中　　華　　民　　國　　94　　年　　8　　 月　　29　　日
